Inventaris van het archief van de Hoofdintendant van de Landmacht te ''s-Gravenhage, 1881-1941
Nationaal Archief, Den Haag
- Organisatie en werkwijze., A.
  - Commissies waarbij de Intendance betrokken was., II.
    - Commissie voor onderzoek magazijnruimte nodig voor oplegging en berging materiaal. Verslagen van werkzaamheden, 13-5 t/m 24-12-1938; 23; 1 omslag
      Ingesteld bij Min. Beschikking van 17-6-1938 Geh.Litt.G 149.
    - Commissie mobilisatiecentra van het veldleger. Verslag betreffende onderzoek naar de werkzaamheden van het personeel, afschrift., 31-3-1930; 24; 1 stuk
      Ingesteld bij schrijven van de commandant Veldleger van 24-1-1930 no. 213.
    - Werkcommissie voor leder. Brief van de Chef Generale Staf betreffende de samenstelling van de werkcommissie waarbij le lt.K.D.Scheffer aangewezen is als vertegenwoordiger van de Intendance, met als opdracht na te gaan welke tuigdelen bij mobilisatie kunnen worden samengesteld uit vervangingsproducten, 18-6-1936 t/m 31-7-1937; 25; 1 omslag
      Ingesteld bij schrijven van de Chef Generale Staf d.d. 29-5-1936 no. 484/35 Geh.
    - Commissie belast met het onderzoek of de diensten van aanschaffing en keuring van levensmiddelen, kleding etc. welke thans afzonderlijk werken voor leger en vloot gecombineerd kunnen worden., a. Dossiers betreffende de leden van de keuringscommissie welke de titel hebben van keurmeester bij de dienst Directie Centrale Magazijnen voor Militaire kleding en Uitrusting; b. Stukken betreffende het ontwerp-voorschrift voor "de Commissie Aanschaffingen Levensmiddelen (C.A.L.) t.b.v. het Departement van Defensie en de diverse inrichtingen ressorterende onder andere Departementen van Algemeen Bestuur",; 17-6-1931; 22-11-1930 t/m 11-4-1932; 26; 2 omslagen
      Ingesteld bij Min. Besch. van 27-9-1928 IIIe afd. A no. 63.
      Bij Min. Besch. van 4-6-1930 Geh.Litt.S 58 omgezet in de Commissie van Aanschaffing van Levensmiddelen (C.A.L.).
    - Vlootcommissie. Verslag betreffende de keuring en aanschaffing van kleding en levensmiddelen voor de Marine en de Memorie van Antwoord daarop, 10-10-1934 t/m 1-8-1935; 27; 1 omslag
      Ingesteld bij K.B. no. 25 van 24-1-1922.
    - Bepakkingscommissie. Rapport van de bepakkingscommissie met vergelijkende cijfers betreffende het Zweedse-, het Britse-, het Franse- en het Duitse leger, afschrift., 27-11-1930-11-2-1932; 28; 2 stukken
      Ingesteld bij Min. Besch. van 7-3-1928 Geh. Litt. E 23.
    - Commissie "oorlogsbeheer Landmacht". Stukken betreffende de taak en samenstelling van de commissie, 21-3- t/m 5-5-1939; 29; 1 omslag
      Ingesteld bij Min. Besch. van 2-5-1939 Geh. Litt. B 152.
- Organen der Intendance., B.
  - Centraal Magazijn voor Militaire Kleding en Uitrusting., I.
    - Algemeen., a.
      - Stukken betreffende de indeling van werklieden, de bezoldiging der meester werklieden t.w. de meester-zadel-, schoen- en kleermaker, alsmede personeelsuitbreiding bij de centrale magazijnen, 8-8-1924 t/m 8-3-1938; 30; 1 omslag
      - Stukken betreffende herziening en vaststelling van magazijnvoorraden aan nachtleger en oplegging van "een volledige nimmer aan te tasten" mobilisatie voorraad, daarboven een maximum vredessterkte, 5-3-1937 t/m 6-6-1939; 31; 1 omslag
      - Het vastgestelde reglement op de centrale magazijnen, 1939; 32; 1 stuk
    - Centraal Magazijn te Woerden., b.
      - Stukken betreffende het centraal magazijn te Woerden t.w.:, a. de opheffing van het algemeen demobilisatiepark te Zeist op 1-12-1920 waarbij het als magazijn gaat fungeren onder Woerden.; b. de oprichting van een monument ter herinnering aan het 50 jarig jubileum op; c. de overgave van de dienst van Hoofd Centraal Magazijn op; 5-9-1923; 19-10-1926, 19-10 t/m 25-11-1926; 33; 1 omslag
      - Jaarverslag van het Centraal Magazijn te Woerden, 1931-1933 t/m 1938; 34; 1 omslag
  - Depot Administratietroepen., II.
    - Stukken betreffende de opheffing per 11-2-1919 en de opname van manschappen in de Oranje Nassaukazerne te Amsterdam, 14-1 t/m 6-2-1919; 35; 1 omslag
      Het D.A.T. werd opgesplitst in Ver. Cieën Landweer Hosp. Amsterdam en Cie. A.T. Utrecht.
  - Militaire Verpleeginrichtingen (M.V.I.'s)., III.
    - Algemeen., a.
      - Stukken betreffende de opheffing van miltaire verpleeginrichtingen:, a. na W.O. I te Dordrecht, Enschede, Kampen, Leeuwarden, Roermond, Schoonhoven, Zwolle en Zutphen; b. bij mobilisatie te Apeldoorn, Doesburg, Grave en Zutphen welke buiten de Vesting Holland gelegen zijn,; 10-1-1919 t/m 19-1-1924; 1-2-1939; 36; 1 omslag en 2 stukken
      - Stukken betreffende de oprichting, bouw en reorganisatie van mil. verpleeginrichtingen te Amsterdam, Apeldoorn, Delft, Dordrecht, Gorinchem, Kampen en Leiden, 17-11-1923 t/m 7-3-1939; 37; 1 omslag
      - (Ontwerp-) Verplegingsvoorschriften van:, - het veldleger bij mobilisatie en oorlog; - bepakkingslijsten voertuigen der korpstreinen; - de militaire verpleeg inrichtingen,; 23-10-1924 t/m 1939; 38; 2 omslagen
      - Stukken betreffende bijzondere gevallen waarbij de intendance werd ingeschakeld t.w.:, a. de watersnood in de omgeving van Nijmegen; b. de begrafenis van lt.gen.J.B.van Heutsz te Amsterdam,; 14-5 t/m 31-7-1926; 22-4 t/m 25-5-1927; 39; 1 omslag
        De deputatie der Intendance bestond uit kol.intendant W.J.A. de Wolf, lt.kol.A.M.Vorstman en kapt.int. H.Bakker.
      - Stukken betreffende cursussen en opleidingen in de verpleegdienst voor officieren van mil.administratie, beroeps- en res. officieren, officieren Korps Aan- en Afvoertroepen en mil. werklieden, 14-1-1930 t/m 19-2-1935; 40; 1 omslag
      - Stukken betreffende de registratie van militaire verpleeginrichtingen, 6-1-1936 t/m 4-1-1939; 41; 3 stukken
        Schema waar de garnizoenswerkplaatsen gevestigd zijn.
    - Garnizoenswerkplaatsen resp. herstelbedrijven voor lakense kleding, ledergoed en schoeisel., b.
      - Verslag van de garnizoenswerkplaats te Utrecht over het 4e kwartaal 1922, 23-1-1923; 42; 1 stuk
      - Stukken betreffende de uitbreiding van de organisatie aan personeel en machines van het herstelbedrijf van lakense kleding, schoeisel en ledergoed in Rotterdam en/of Leiden in geval van mobilisatie of oorlog, 3-4-1930 t/m 29-12-1938; 43; 1 omslag
        Als bijlage een plattegrond van het vm. Pesthuis-complex te Leiden.
      - Stukken betreffende kleer- schoen- en zadelmakers t.w.:, a. plaatsing bij het gemobiliseerde leger; b. regelingen en voorstellen m.b.t. de opleiding,; c. beroepspersoneel werkzaam bij de garnizoenswerkplaatsen te Breda en Harderwijk in vaste dienst,; 6-12-1930 t/m 18-10-1932; 4-4-1935 t/m 31-5-1939; 19-11-1937 t/m 6-1-1938; 44; 2 omslagen
      - Reacties op het bezuinigingsvoorstel van de Intendant der IVe Divisie m.b.t. de herstellingen aan lijf- en werkkleding, 3-1 t/m 2-7-1934; 45; 1 omslag
      - Stukken betreffende het inrichten van centrale werkplaatsen voor schoeisel en ledergoed en een vachelooierij te Delft in geval van mobilisatie, 15-5-1935 t/m 10-2-1936; 46; 1 omslag
      - Stukken betreffende de aanschaffing van machines wegens uitbreiding of oprichting van garnizoenswerkplaatsen te Doesburg, Grave, Harderwijk, Soesterberg, Utrecht en Zutphen, 25-3-1938 t/m 6-4-1939; 47; 3 stukken
    - Militaire bakkerijen en maalderijen., c.
      - Voorschrift omtrent de inrichting, het beheer en het toezicht op het beheer van militaire bakkerijen en garnizoenskleding- en nachtlegermagazijnen; Ontwerp KB en ontwerp bepalingen tot uitvoering daarvan; Nota van toelichting, 26-11-1889; 48; 1 omslag
        Schema van de gedetacheerde intendanten bij de 3 militaire afdelingen en de 3 divisies infanterie alsmede de 6 militaire bakkerijen.
      - Stukken betreffende het voorstel van de Bezuinigingsinspectie om de militaire bakkerijen en maalderijen te 's-Gravenhage op te heffen en te centraliseren in Amsterdam, 27-1 t/m 13-7-1922; 49; 1 omslag
      - Stukken betreffende de werking van de 10 militaire bakkerijen bij voormobilisatie en mobilisatie, 19-11-1930 t/m 1-5-1934; 50; 1 omslag
- Materieel, kleding en voedingsmiddelen., C.
  - Algemeen., I.
    - Stukken betreffende de gehele uitrusting van de cieën wielrijders, 25-3-1924-12-9-1928; 51; 2 stukken
    - Stukken betreffende aanschaffing, verstrekking, inwisseling en gebruik van diverse materialen, 8-1-1927 t/m 6-2-1937; 52; 1 omslag
  - Kleding., II.
    - Stukken betreffende ontwerpen en verslagen van proefnemingen met nieuwe kleding, 31-12-1912 t/m 6-5-1940; 53; 1 omslag
    - Stukken betreffende officiers-uniformen, 24-1-1919-30-11-1932; 54; 2 stukken
    - Stukken betreffende uniformen van diverse wapens en dienstvakken, 16-2-1920 t/m 23-10-1939; 55; 1 omslag
    - a. Stukken betreffende proefnemingen met rubberzolen, het bewaren, opleggen en nalooien van schoeisel, 10-3-1922 t/m 10-5-1938., b. Stuk betreffende schoeisel bij het Belgische Leger; 27-3 t/m 20-5-1939; 56; 1 omslag en 1 stuk
    - Stukken betreffende proefnemingen met regenkleding, met rapporten van de compagniescommandanten der 1e en 2e cie. politietroepen, 26-2-1925 t/m 27-2-1935; 57; 1 omslag
    - Stukken betreffende proefnemingen met veldjassen en de modificaties daarop, 5-11-1930 t/m 12-2-1940; 58; 1 omslag
  - Onderscheidingstekenen., III.
    - Stukken betreffende proefnemingen met metalen onderscheidingstekenen op de kraag en veldmuts en de aanschaffing daarvan, 15-3-1923 t/m 23-1-1940; 59; 1 omslag
    - Stukken betreffende proefnemingen met onderscheidingstekenen i.z. bedrevenheid, in verkleind model, 6-1-1927 t/m 3-4-1933; 60; 1 omslag
  - Voedingsmiddelen., IV.
    - Rapport betreffende de tentoonstelling van het volksbrood op 27-7-1887 te Amsterdam en de samenstelling van het munitiebrood, 20-7-2-8-1887; 61; 2 stukken
    - Stukken betreffende:, a. Het verbod op de aankoop van Russische haver en het onderhoud van 2 katten in het havermagazijn; b. Verstrekkingen, op afroep, door de leveranciers van inlandse haver, rechtstreeks aan de betrokken mil.magazijnen van levensmiddelen en de garnizoenen met bereden troepen,; 26-11-1930 en 4-7-1936; 27-4-1934-19-3-1935; 62; 4 stukken
    - Stukken betreffende de keuring en vordering van vee en paarden, 26-1-1937 t/m 28-2-1940; 63; 1 omslag
- De Intendance in de practijk., D.
  - De afdeling Intendance van de Etappen- en Verkeersdienst., I.
    - Stukken betreffende de Etappen Inspecties t.w.:, a. Verslag door de res.kapt.voor speciale diensten bij de Intendance W. Antheunissen, betreffende de opgedane ervaringen in de mobilisatiejaren 1915-1917 te Rotterdam; b. Studie door de majoor der Intendance J.B.de Jongh directeur van de H.K.S. betreffende de vorming van de Etappen-Inspectie Zeeland i.g.v. oorlog,; 5-2-1917; 13-8-1936; 64; 1 omslag en 1 stuk
    - Verslagen betreffende etappen- en verkeersoefeningen van de Generale Staf, a. 17-22 september 1923; b. 23-29 juni 1924.; 65; 1 omslag
    - Stukken betreffende instructies en grondslagen voor de Etappen- en Verkeersdienst,de Etappen Intendant en de onderdelen buiten het veldleger, 20-10-1925 t/m 19-9-1939; 66; 1 omslag
    - Stukken betreffende de levensmiddelenmagazijnen te Rotterdam (St.Job, opgericht 6-10-1939) en Westervoort, 5-1 t/m 30-11-1931-2-1940; 67; 1 omslag
    - Regeling met betrekking tot het vervoer van speciale voedselvoorraden voor zieken en gewonden per gewonden- en levensmiddelentreinen, 2-2-1936 t/m 30-3-1937; 68; 3 stukken
    - Stukken betreffende de Militair Pharmaceutische Dienst, waaronder een verslag van de Artillerie Inrichtingen betreffende een proefneming met gasdichte kleding, 22-3 t/m 2-5-1938; 69; 1 omslag
    - Personele- en organieke samenstelling van de Etappen- en Verkeersdienst, 8-12-1938 t/m 2-10-1939; 70; 1 omslag
    - Stuk betreffende de samenstelling van de opslagcommissies Amsterdam en Rotterdam onder hun resp. garnizoens-commandanten die als etappe-commandanten fungeren, 2-2-1939; 71; 1 stuk
    - Ontwerpschema betreffende het cantinewezen, 23-11-1939; 72; 1 stuk
  - Legeroefeningen en manoeuvres., II.
    - Oefenprogramma's over de jaren, 1923,1924,1926 en 1930; 73; 1 omslag
    - Stukken betreffende de improvisatie en het gebruik van keukenwagens tijdens legeroefeningen, 1-3-1923 t/m 30-5-1937; 74; 1 omslag
    - Verslagen van legeroefeningen in de jaren, 1928, 1929, 1931, 1936, 1937 en 1938; 75; 1 omslag
    - Stukken betreffende de regeling van voorziening in drinkwater te velde en de levensmiddelenaanvoer tijdens grote manoeuvres, 6-9-1930 t/m 21-1-1933; 76; 1 omslag
  - Economische- en Industriële verdedigingsvoorbereiding., III.
    - Organisatie., a.
      - Stuk betreffende de organisatie van de Economische Voorlichtingsdienst, ingesteld bij gezamenlijke beschikking van diverse ministeries, 6-7-1927; 77; 1 stuk
      - Stukken betreffende de uitbreiding der vredesorganisatie van de Intendance met 4 officieren i.v.m. de werkzaamheden van de economische verdedigingsvoorbereiding, 3-4-1930 t/m 16-12-1931; 78; 1 omslag
      - Stukken betreffende een studie over de te nemen economische en industriële verdedigingsmaatregelen, zoals het vorderen van goederen en het maken van overeenkomsten en afspraken met fabrikanten, 5-11-1931 t/m 5-1-1934; 79; 1 omslag
      - Halfjaarlijkse verslagen van gen.majoor A.M.Vorstman, kol.int.b.d. en lt.kol.int. G.J.Potgieser betreffende hun werkzaamheden met betrekking tot de economische en industriële verdedigingsvoorbereiding, 1-2-1933 t/m 29-11-1935-3-1-1938; 80; 1 omslag
        Zie inv.no.108.
      - Stukken betreffende de aanstelling van officieren der GS en de Intendance (kapt. int. K.D. Scheffer) bij het commissariaat voor de economische en industriële verdedigingsvoorbereiding als centraal orgaan, 17-3 t/m 12-11-1938; 81; 3 stukken
    - Overeenkomsten., b.
      - Stukken betreffende de levering van grijs laken., a. Ontwerp-contract tussen de beheerder van het Centraal Magazijn voor Militaire kleding en Uitrusting te Amsterdam en 8 (vaste) lakenfabrikanten; b. Rapport inzake de voorziening in mobilisatieomstandigheden,; 2-9-1930; 1-2-1938; 82; 1 omslag
      - Stukken betreffende het verrichten van grote herstellingen aan schoeisel bij mobilisatie en oorlog., a. Ontwerp-overeenkomst met de Ned. Bond van Schoenmakerspatroons en Schoenwinkeliers Verenigingen.; b. Ontwerp-bereidverklaring tussen het bestuur der Leidsche Schoenmakerspatroonsvereniging "Nieuw Leven" en de Hoofd-Intendant tot het verlenen van bijstand in het verkrijgen van personeel en machines t.b.v. de centrale herstelwerkplaatsen te Rotterdam en Leiden,; 7-3-1933-16-10-1934; 83; 2 stukken
        Zie inv.no. 113.
      - Concept-overeenkomst tot het leveren van noodrantsoenen bij mobilisatie, tussen de n.v. Beverwijksche Conservenfabriek en de Hoofdintendant, 21-3 t/m 8-4-1933; 84; 1 omslag
      - Ontwerp-overeenkomst, voor de levering van conserven in blik, t.b.v. de gemobiliseerde weermacht tussen de fa. Tieleman en Dros te Leiden en de Hoofdintendant, 11-4- t/m 21-11-1933; 85; 3 stukken
      - Stukken betreffende de geschiedenis der zoutconsessieverlening, de wetsontwerpen daarop en de overeenkomsten in 1910 en 1911 betreffende de leverantie van Portugees zeezout in oorlogstijd, 21-4-1937-3-6-1939; 86; 2 stukken
      - Bereidverklaring voor de levering van sokken en korte pantalons tussen J.G.Merkelbach te Lieshout, de Leidsche Breifabriek en de Almelosche Confectiefabriek enerzijds en de Hoofd-Intendant anderzijds, sept. t/m 12-11-1938; 87; 3 stukken
      - Ontwerp-bereidverklaringen voor de levering van schoenen tussen J.Mannaarts en J.C.Spapen's Schoenfabrieken te Tilburg resp. Waalwijk enerzijds en de Hoofd Intendant anderzijds, 13-10-8-12-1938; 88; 2 stukken
- Mobilisatie., E.
  - Voorbereiding., I.
    - Instelling van "kernbureaux" in het kader van de voorzieningsdienst bevolking in oorlogstijd, voor vloeistoffen, vloeibare bedrijfsstoffen, kolen, pharmaceutische artikelen en papier, 13-5-1939; 89; 1 stuk
    - Stukken betreffende mobilisatievoorbereiding, van het "bureel Hoofdintendant", de inrichtingen onder de Dir.Centr.Magazijn en de Etappen-Intendant met een gereglementeerde taakverdeling, 5-10-1931 t/m 29-6-1939; 90; 1 omslag
    - Stukken betreffende voorbereidende maatregelen tot aanschaffing i.g.v. mobilisatie, in binnen- en buitenland bij vrede en oorlog van granen, schoeisel en ondergoed, steenkool e.a. brandstoffen, voorwerpen en blik en geniemateriaal, 22-11-1930 t/m 12-10-1939; 91; 1 omslag
    - Regeling betreffende het beheer van de hoofdvoorraad levensmiddelen in tijd van mobilisatie en de mobilisatie-instructie voor de beheerder, 28-9-1933-17-5-1939; 92; 2 stukken
    - Reorganisatie van het mobilisatiecentrum Amsterdam, 9-3 t/m 13-12-1937; 93; 1 omslag
      Bijlagen: tekening van de Oranje-Nassaukazerne, schaal 1:1000.
    - Lijsten van alle mobilisatie centra in Nederland en de reorganisatie van depots, inspecties en inrichtingen, 29-3-1938-18-1 t/m 8-5-1940; 94; 1 omslag
    - Te nemen maatregelen na ontvangst van de telegrammen A en B, 12-5-1939; 95; 1 stuk
      Telegram A = waarschuwing en B = oproep vóór-mobilisatie.
    - Stuk betreffende beveiliging van de etappenvoorraden te Rotterdam door de gedeeltelijke overbrenging naar Amsterdam, 1-3-1940; 96; 1 stuk
  - Uitvoering., II.
    - Aanschaffing., a.
      - Stukken betreffende de aanschaffing en aanmaak van materiële behoeften bij mobilisatie; de opleg van voorraden voor 20 dagen of 3 maanden, 23-5-1932 t/m 30-5-1933-14-3 t/m 17-4-1939; 97; 1 omslag
      - Algemene regelingen voor het doen van aanschaffingen bij mobilisatie, al of niet door tussenkomst van het Rijks Inkoop Bureau met betrekking tot prijsbepalingen, openbare aanbestedingen en gestichts- of gevangenisarbeid, 5-5 t/m 29-7-1933; 98; 1 omslag
      - Stukken betreffende het "Rijksbureau voor de Voedselvoorziening in oorlogstijd" met name het Bureau Ontruiming, 16-11-1938 t/m 23-11-1939; 99; 1 omslag
        Bijlagen met artikellijsten met aantallen.
      - K.B. no.43 d.d. 23-1-1939 houdende de opdracht aan de Dir.Centraal Magazijn tot de aanschaffingen na overeenkomst met fabrikanten en leveranciers bij onderhandse aanbesteding, 8-2-1939; 100; 1 stuk, afschrift
    - Oplegging., b.
      - Lijsten van magazijnen voor oplegging van wapens en ledergoed, bestemd voor de enkelvoudige legeronderdelen, 19-1-1932 t/m 19-1-1938; 101; 1 omslag
      - Stukken betreffende de opgelegde mobilisatie uitrustingen van de mobiele transport colonnes van:, a. het Nederlandsche Roode Kruis; b. de werklieden van de garnizoenswerkplaats Amersfoort; c. het Vrijwillige Landstormcorps Spoorwegdienst en; d. de strategische detachementen marechaussee in de grensplaatsen,; 16-8-1933 t/m 16-10-1934-8 t/m 20-7-1937; 102; 1 omslag
      - Reacties op het voorschrift Mob.V.L.II betreffende onderdeelsgewijze oplegging van intendance goederen, waaronder ledergoed, bij mobilisatie, 7-2 t/m 16-3-1934-8-7-1936; 103; 1 omslag
      - Stukken betreffende de oplegging van zoolbeslag en 30.000 ton tarwe voor mobilisatie binnen de Vesting Holland, 5-12-1936 t/m 19-10-1937; 104; 1 omslag
      - Stukken welke geleid hebben tot, en een exemplaar van, de handleiding: "Voor de bescherming en ontsmetting - het wederom geschikt maken voor de consumptie- van door strijdgassen getroffen levensmiddelen en fourage", 26-1 t/m 24-2-1937-19-4-1939; 105; 1 omslag
        19 pagina's, typoscript.
      - Stukken betreffende, a. De verpleging van B.O.-U.V. (Buitengewone Oproep-Uitwendige Veiligheid) onderdelen, totaal 50.000 man. De opleg van mobilisatiegoederen zoals reserve-kleding, ondergoed, schoeisel en ligstro.; b. de opleiding van schoen- en kleermakers bij de onderdelen en; c. een benoeming van een Intendant bij de Luchtverdedigingsafdeling der B.O.-U.V.,; 19-4-1937 t/m 24-6-1939; 106; 1 omslag
        Bijlagen: 1) Gemeentekaart van Nederland, schaal 1: 400.000 waarop de Bat. en Cie's vakken zijn aangetekend met grenswacht-detachementen.
        2) Verslag van de ervaringen van 4 Garnizoenswerkplaatsen bij de (B.O.-U.V.) oefening in sept. 1937.
    - Uitgifte., c.
      - Stukken betreffende de organisatie en opzet bij de uitgifte van goederen i.g.v. mobilisatie zoals:, a. het ter beschikking stellen van goederen aan de Dir. Etappen- en Verkeersdienst; b. het verstrekken van lakense kleding aan het veldleger,; c. het vervoer na de ontvangst van telegram B,; 13-11-1931 t/m 27-2-1940; 107; 1 omslag
      - Stukken betreffende de uitgifte van uitrustingen; bij mobilisatie of aan de hand van het Voorschrift "Buitengewone Oproeping" (B.O.), 11-4-1932 t/m 27-9-1938; 108; 1 omslag
      - Studies van gen. maj. A.M. Vorstman betreffende, a. "het vervoer van gekoeld vlees bij oefeningen en mobilisatie".; b. leveringsovereenkomsten zoals: prijsbepaling, overwerkvergunningen en leveranciersovermacht bij mobilisatie; c. de toepassing van het mobilisatievrijstellingsbesluit op de leveringsvoorwaarden,; 11-8-1932 t/m 15-8-1933; 109; 1 omslag
        Zie inv.no. 79.
      - Studie van gen. maj. A.M. Vorstman i.z. grote herstellingen aan schoeisel in centrale werkplaatsen van schoeisel en leergoed in geval van mobilisatie, 7-3-1933 t/m 4-7-1934; 110; 1 omslag
        Zie inv.no. 83.
      - Stukken betreffende de levering van hooi, de proefname met paardenkoekjes, de verzending van haver en diverse gesloten overeenkomsten met fabrikanten in het geval van mobilisatie, 18-1-1937 t/m 19-5-1939; 111; 1 omslag
      - Rapport betreffende "De voorbereiding in de voorziening in de behoefte aan kleurstoffen voor militair laken in oorlogstijd" door res.kapt. Dr.Th.J.F.Mattaar, res. le lt. K.D.Scheffer en res.le lt. Menko, 18-2-1937 t/m 6-6-1939; 112; 1 omslag
      - Regeling betreffende de levering aan gevangenissen bij mobilisatie en de herziening van de instructies van de administrateurs der militaire verpleeginrichtingen, 26-1-1938; 113; 1 stuk
  - Nabeschouwing., III.
    - Verslagen van het verloop der vóór-mobilisatie in september 1938 - B.O.-U.V. en Sept. 1939, 7-11-1938 t/m 15-11-1939; 114; 1 omslag
    - Rapport van de militair-attaché bij het Nederlands Gezantschap te Parijs, D. van Voorst Evekink aangaande de gedeeltelijke mobilisatie der Franse land- en luchtstrijdkrachten in sept. 1938, afschrift., 15-11-1938; 115; 1 stuk
      Zie inv.no. 13.
    - Kort verslag mobilisatiejaren 1914-1918, typoscript., 4-10-1939; 116; 1 stuk
- Bezettingsperiode., F.
  - Stukken betreffende de invoering van dolken bij de diverse onderdelen als officieel wapen bij de KL en toestemming van de Duitse bezetter om ze, uit eerbetoon, te blijven dragen, 8-24-5-1940; 117; 2 stukken
  - Afvoer op 3-6-1940, van de te Den Helder in magazijn aanwezige voorraden, per 8 Duitse goederenwagens en het verbod door de General -Intendant Boesler om nog langer intendance goederen uit te reiken omdat ze tot de Duitse krijgsbuit behoren, 11 t/m 27-6-1940; 118; 3 stukken
  - Stukken betreffende het opzenden van de bibliotheken der vredeskorpsen naar musea ter plaatse evenals de beoordelings- en straflijsten, vredes- en mobilisatieleggers, 4 t/m 13-7-1940; 119; 1 omslag
  - Organisatie en legering van de Opbouwdienst, met een overzicht van de voorlopig vastgestelde werkobjecten, 11-7 t/m 29-8-1940; 120; 1 omslag
  - Stukken betreffende de uniformen en onderscheidingstekens van de Opbouwdienst, 11-7 t/m 29-8-1940; 121; 2 stukken
  - Stukken betreffende de oprichting van het Weermachtsarchief waaronder dat van de Hoofd-Intendant, ressorterende onder het Afwikkelingsbureau van het Departement van Defensie te 's-Gravenhage met opgave van de vernietigde, de overgebrachte en de niet-overgebrachte archieven, 28-10-1940 t/m 8-1-1941; 122; 1 omslag
- Agenda's en registers van ingekomen- en uitgaande stukken, 1876-1917, G.
  - Agenda's van ingekomen en uitgaande brieven, 1876-1913; 123-141; 19 delen
    - 1876-1878, 123
      In 1987 aangetroffen in het archief van de Directeur der Centrale Magazijnen (voorheen... inv. 2.13.45 III, LM nrs. 3250-3279, thans in inv. 2.13.59.
    - 1897 nr. 1921-1898 nr. 1600, 124